臺灣高等法院臺南分院刑事判決　　100年度上更(一)字第100號
上　訴　人
即　被　告　鄭成志
選任辯護人
即扶助律師　許良宇律師
上列上訴人因毒品危害防制條例案件，不服臺灣雲林地方法院九
十九年度訴字第八０號中華民國九十九年十二月二十二日第一審
判決（起訴案號：臺灣雲林地方法院檢察署九十八年度偵字第三
九八０、三九八一號），提起上訴，本院判決後經最高法院發回
更審，本院判決如下：
    主  文
上訴駁回。
    事  實
一、鄭成志前於民國八十年間因違反槍砲彈藥刀械管制條例、麻
    醉藥品管理條例及肅清煙毒條例等案件，經臺灣臺中地方法
    院以八十一年度訴字第三三一號判決處有期徒刑七月、六年
    、三年四月及五月，應執行有期徒刑十年；前三罪經上訴後
    ，由臺灣高等法院臺中分院以八十一年度上訴字第一００二
    號判決改處有期徒刑七月、五年二月、三年四月，應執行有
    期徒刑八年六月確定；上開四罪，嗣經臺灣高等法院臺中分
    院以八十一年聲字第五三九號裁定應執行有期徒刑八年八月
    確定，入監執行後，於八十四年一月十九日假釋出監並付以
    保護管束，惟於假釋期間又因違反麻醉藥品管理條例等案件
    ，經臺灣南投地方法院分別以八十六年度易字第七０七號及
    八十七年度易字第一一二號判決處有期徒刑六月及七月確定
    ；經撤銷上開假釋，入監執行殘刑五年七月又二十日，並與
    上開二案件接續執行後，於九十年九月七日假釋出監並付保
    護管束，於九十三年六月八日，保護管束期滿，假釋未經撤
    銷，其未執行之刑，以已執行論。詎仍不知悛悔，復意圖營
    利，明知甲基安非他命係毒品危害防制條例第二條第二項第
    二款所規定之第二級毒品，不得持有、販賣，竟基於販賣第
    二級毒品甲基安非他命（公訴意旨誤為安非他命）之犯意，
    於九十八年三月一日下午五時五十五分十二秒、七時四十三
    分十六秒，持用門號0000000000號行動電話，與
    持用門號0000000000號行動電話之張景期聯絡後
    ，相約在臺中榮民總醫院（下稱臺中榮總）附近碰面，由鄭
    成志以新臺幣（下同）五萬元之價格將半兩之甲基安非他命
    販賣予張景期，雙方達成合意後，張景期即將五萬元交付予
    鄭成志，鄭成志再外出取得半兩之甲基安非他命後交付予張
    景期，完成交易。經警對鄭成志所持用之上開行動電話門號
    實施通訊監察，暨行政院海岸巡防署海洋巡防總局偵防查緝
    隊會同雲林縣警察局刑警大隊偵三隊於九十八年五月十四日
    下午一時三十分許，持搜索票至鄭成志位於臺中市○○區○
    ○街一五巷八號一二樓之一住處執行搜索，扣得海洛因一包
    （含包裝袋一只、標籤一張，驗餘重量０點０四一七公克）
    、甲基安非他命吸食器二組、甲基安非他命橡皮管一條、玻
    璃球六顆、電子磅秤二臺、電話簿二本、帳本一本、分裝夾
    鏈袋三只、分裝杓四支、ＮＯＫＩＡ牌行動電話機一支（手
    機序號：三五四五四六─０一─二一二九七九─一）暨其搭
    配使用之ＳＩＭ卡一枚（00000000000000）
    、ＢＥＮＱ牌行動電話機一支（手機序號：0000000
    000000）暨其搭配使用之ＳＩＭ卡一枚（00000
    000000000）及ＨＥＬＬＯ  ＫＩＴＴＹ牌行動電
    話機一支（手機序號：000000000000000）
    暨其搭配使用之ＳＩＭ卡二枚（000000000000
    000、0000000000000）等物，始悉上情。
二、案經行政院海岸巡防署海洋巡防總局偵防查緝隊報告臺灣南
    投地方法院檢察署檢察官呈請臺灣高等法院檢察署檢察長令
    轉臺灣雲林地方法院檢察署檢察官偵查起訴。
    理  由
一、按被告以外之人於審判外之言詞或書面陳述，除法律有規定
    者外，不得作為證據。被告以外之人於審判外之陳述，雖不
    符前四條（指刑事訴訟法第一百五十九條之一至第一百五十
    九條之四）之規定，而經當事人於審判程序同意作為證據，
    法院審酌該言詞陳述或書面陳述作成時之情況，認為適當者
    ，亦得為證據，刑事訴訟法第一百五十九條第一項、第一百
    五十九條之五第一項分別定有明文。查，被告及其辯護人、
    檢察官就本判決所引用下列被告以外之人於審判外之供述證
    據，於本院準備程序及審理時均同意作為證據（見本院卷第
    五０頁、八三頁），本院審酌此等證據資料作成或取得之狀
    況，均無非法或不當取證之情事，亦無顯不可信之情況，故
    認為適當而均得作為證據。
二、訊據被告堅決否認有公訴意旨所指之販賣第二級毒品甲基安
    非他命犯行，辯稱：伊於九十八年三月一日下午五時五十五
    分十二秒、七時四十三分十六秒之通話內容係請張景期從淡
    水南下時幫忙載鴿子及皮蛋，絕非販賣毒品予張景期等語。
    被告選任辯護人為被告辯稱：(一)施用毒品者所稱向某人買受
    毒品之指證，不得作為有罪判決之唯一證據，仍應調查其他
    必要證據以查明是否與事實相符，因供出毒品來源可以減刑
    ，所以施用毒品者的指證其真實性有待其他證據加以補強。
    (二)證人張景期就有無交易毒品及交易毒品之地點、數量，前
    後矛盾不一，不足採信。(三)九十八年三月一日證人張景期與
    被告之通訊監聽譯文，被告僅於電話稱「一樣呀」、「快一
    點，在湊了，快沒東西了」，與甲基安非他命無關，並無法
    證明被告有販賣甲基安非他命之事實。(四)被告經警實施搜索
    扣得之電子磅秤、分裝夾鍊袋、分裝杓等物，係因被告本身
    施用毒品之習慣，且被告亦供稱該等物品係為本人吸食使用
    ，自無法據為販賣毒品之證據等語。經查：
(一)、按證人之陳述有部分前後不符，或相互間有所歧異時，究竟
    何者為可採，法院仍得參考其他相關證據，依經驗法則及論
    理法則，本其自由心證予以斟酌，非謂一有不符或矛盾，即
    應認其全部均為不可採信。證人張景期於九十八年五月十五
    日警詢時證稱：「（〈提示鄭成志０九一三─五八一八二三
    號行動電話通訊監察譯文〉九十八年三月一日十七時五十五
    分十二秒，你持用0000000000撥打０九一三─五
    八一八二三電話連絡鄭成志，是否為你本人？該通電話係連
    絡何事？）這通電話是我代替張居明打電話給志仔，詢問安
    非他命品質好不好，張居明要向志仔拿安非他命，是不是買
    的我不清楚」。「（〈提示鄭成志0000000000號
    行動電話通訊監察譯文〉九十八年三月一日十九時四十三分
    十六秒，鄭成志持用0000000000撥打00000
    00000電話連絡你，是否為你本人？該通電話係連絡何
    事？）我之前有打電話給他要跟他買安非他命，當時他沒有
    很多，要湊一下，後來他打這通電話給我，要我快點跟他拿
    ，後來我沒錢就沒跟他拿了」。「（鄭成志持用０九一三─
    五八一八二三、0000000000號電話，是否販賣毒
    品？何種毒品？）我知道志仔（即鄭成志）是持用0000
    000000，0000000000是他女朋友的電話，
    志仔會用這二支電話販賣安非他命給我，志仔他有在賣安非
    他命跟海洛因毒品」等語（見行政院海岸巡防署海洋巡防總
    局偵防查緝隊卷〈下稱海巡卷〉第六八至六九頁）。嗣於同
    年十一月四日警詢時證稱：「（你與鄭成志是何關係？）是
    我向他購買安非他命毒品認識的」。「（上述譯文中顯示你
    於九十八年三月一日十七時五十六分十二秒左右以0000
    000000撥「阿志」所持用之０九一三─五八一八二三
    號行動電話，電話中你問『阿志』：「Ｂ（張景期）：東西
    好不好？Ａ（鄭成志）：一樣阿，榮總這裡。Ｂ：我到了打
    給你，我在斗六Ａ：那晚一點，我用好再打給你」係指何事
    ？）我是問鄭成志安非他命好不好，他說都不錯，當天晚上
    我要去台北有至台中市○○路他的租屋處，向他購買新台幣
    五萬元約半兩的安非他命毒品」。「（上述譯文中顯示你於
    九十八年三月一日十九時四十三分十六秒左右鄭成志以00
    00000000撥打你所持用之0000000000號
    行動電話，電話中鄭成志說：『Ａ（鄭成志）：來三公司等
    ，快一點，在湊了，快沒東西了』，所指何事？）鄭成志說
    安非他命快沒有了，叫我從台北拿錢下來，他要去購買安非
    他命毒品，我下來拿錢給他，他跟我說上游已經把安非他命
    賣給別人了」。「（你向鄭成志買幾次的安非他命毒品？）
    六至七次」。「（平均一次向鄭成志購買多少的安非他命毒
    品？）平均一次購買半兩至一兩的安非他命毒品」。「（你
    向鄭成志購買半兩安非他命毒品是多少錢？購買一兩安非他
    命毒品是多少錢？）半兩安非他命新台幣五萬元。一兩是新
    台幣十萬」。「（你向鄭成志購買六至七次的安非他命毒品
    是否均有交易成功？均在哪裡交易？）都有交易成功。都在
    臺中市○○路及臺中榮總後面他的租屋處」（見偵字第三九
    八０號卷第三四至三七頁）。於偵訊時復結證稱：「（〈提
    示如附表所示之九十八年三月一日下午五時五十五分十二秒
    、七時四十三分十六秒之通訊監察譯文〉是談何事？）要向
    被告鄭成志拿甲基安非他命，這一次要向被告買半兩他才賣
    ，半兩五萬元，沒有半兩被告不賣給我，我至少向被告買半
    兩以上，被告才要賣，該次是在臺中榮總後面那條路碰面，
    被告帶我到他水湳路租屋處」。「（三月一日如何交易？）
    我從臺北下來，至臺中榮總附近等被告，被告出來載我到他
    租屋處，我拿五萬元給他，他再去外面拿毒品，過了約二十
    分至四十分才回來，三月一日當天很晚才向被告拿到半甲基
    兩安非他命，五萬元有付清」等語（見偵字第三九八０號卷
    第四一、四二頁）；雖證人張景期於原審審理時被告在庭之
    情況下證稱：有向被告購買甲基安非他命，但都是購買一點
    點，幾千元而已等語，但經公訴人詰問證人時均證稱：「（
    你在偵查的時候，檢察官提示同樣的譯文給你看，你說這次
    要跟他買半兩他才要賣，半兩就是五萬元，沒有半兩他就不
    要賣給你，交易的部分是說是在榮總後方的那條路，鄭成志
    再帶你與水湳路租屋處等語，為何偵查與今日所述不同？）
    忘記了」（見原審卷第一四三頁、第一四四頁），嗣審判長
    慮及證人於被告在庭之情形下可能無法自由陳述，遂請被告
    先暫時離庭，而證人張景期於被告未在庭之情形下結證：九
    十八年三月一日是以五萬元跟他買半兩的甲基安非他命，且
    確實有拿到半兩甲基安非他命等語（見原審卷第一四七頁背
    面、第一四八頁）。另證人張景期於原審審理時結證稱：為
    了毒品的事才會與被告聯絡，曾經去過臺中水湳路跟被告拿
    過毒品，也有去過臺中榮總附近跟被告拿毒品，早期被告租
    屋在水湳路時，都是去水湳路找被告，但九十八年三月一日
    當時被告已在臺中榮總附近租屋，當天交易毒品之地點應是
    在臺中榮總附近，偵查時因記不清日期，才說去水湳路。自
    己在臺北的工作為做阿婆鐵蛋，未曾載鐵蛋下來賣給被告等
    語（見原審卷第一四七頁至第一五一頁）。證人張景期於警
    詢、偵訊及原審，對其有無於上揭時、地向被告購買甲基安
    非他命之情事，雖有前後供述不一之情形；但上開九十八年
    三月一日下午五時五十五分十二秒、七時四十三分十六秒之
    行動電話監聽譯文，確係被告與張景期間之通話，業據其二
    人供認無訛（分別見偵字第三九八０號卷第四一至四二頁；
    原審卷第二七、一四三頁正、背頁），且張景期於九十八年
    十一月四日在偵訊時結證稱：該次通話，係伊向被告購買五
    萬元、半兩之甲基安非他命，其二人在台中榮總後面那條路
    碰面，被告帶伊到其位於台中市○○路租屋處，被告向伊收
    取五萬元款項後，再去外面拿回毒品交伊等情，嗣於第一審
    交互詰問時，經審判長命被告暫時離庭後，仍證稱：當時確
    以五萬元向被告購得半兩甲基安非他命等語（見海巡卷第八
    、六八頁，第三九八０號偵查卷第四二頁，原審卷第一四七
    頁背面、一四八頁）。張景期對於其與被告間為本件毒品交
    易之情形，所供難謂並非明確。再參酌：被告為上開通話
    時，基地台係位於台中市○○區○○街一三六號，與位於同
    市○○路○段之台中榮總，僅有四分鐘之車程，參酌被告當
    時租住處，亦在同市○○路，足證被告當時係在台中榮總附
    近，與張景期上揭於偵查中所述其與被告先約在該處會合後
    ，至水湳路住處附近完成毒品交易之情相吻合等節，業為檢
    察官於原審所指明，並有其提出之補充理由書及附圖、通訊
    監察譯文等可憑（見原審卷第八五至九０頁）；被告所辯
    上開通訊監察譯文內容，係伊向張景期購買鳥蛋或鐵蛋之通
    話云云，已為張景期所否認，並陳稱：伊在台北做「阿婆鐵
    蛋」，未曾賣鐵蛋給被告等語，參以該通訊監察譯文中，有
    Ｂ方（即張景期）問對方（即Ａ方被告）：「東西好不好？
    」而經Ａ方答稱：「一樣啊，榮總這裡。」之內容（見偵字
    第三九八０號卷第三九頁），苟係被告欲向張景期買鐵蛋，
    當無由張景期反問被告「東西好不好」，而由被告回稱「一
    樣」之理；張景期於偵訊時陳稱：「我要去向鄭成志拿安
    非他命時，鄭成志都會打電話給『阿堂』即劉瑞堂。我希望
    下次如果要開庭請不要與劉瑞堂、黃健郎一起出庭，我怕會
    有危險。」及於原審交互詰問時，先稱當時沒有向被告買到
    甲基安非他命，又稱有買到，不知幾千元各語，嗣經審判長
    命被告暫時離庭，仍僅證述當時確有向被告購得甲基安非他
    命，而對毒品數量、金額、交易地點等陳稱「忘記了」等語
    ，而閃爍其詞（見偵字第三九八０號卷第四二、四三頁，原
    審卷第一四三至一五一頁），參互以觀，張景期顯恐遭被告
    報復之內心障礙，致不能自由供述詳細實情，乃有上揭供述
    前後不盡一致之情形，要難認其所供均為無稽，而全屬無可
    採取。選任辯護人辯稱證人張景期就有無交易毒品及交易毒
    品之地點、數量，前後矛盾不一，不足採信。及九十八年三
    月一日證人張景期與被告之通訊監聽譯文，被告僅於電話稱
    「一樣呀」、「快一點，在湊了，快沒東西了」，與甲基安
    非他命無關，並無法證明被告有販賣甲基安非他命之事實云
    云，自無足採。
(二)、張景期於偵訊時供稱要向被告購買甲基安非他命時，被告都
    會打電話給劉瑞堂（見偵字三九八０號卷第四二頁），參照
    被告持用之0000000000號行動電話與劉瑞堂持用
    之0000000000號通聯紀錄，被告鄭成志確於張景
    期於九十八年三月一日下午五時五十五分十二秒與其通話後
    之當日下午六時五十七分二十八秒打電話給劉瑞堂，且當時
    劉瑞堂稱人在中彰決速道路，大概二十分鐘到家等情（見海
    巡卷第一三頁），及被告與劉瑞堂通話後之當日下午七時四
    十三分十六秒，即電告張景期前往拿取毒品，益徵證人張景
    期之證述，應可採信。
(三)、被告於原審先辯稱係向證人張景期買鐵蛋，嗣於原審審理中
    聽聞證人張景期證稱曾向其購買毒品後，又改稱只有和證人
    互請毒品而已，前後矛盾不一，參以被告與證人張景期於九
    十八年四月九日０時五十二分三十三秒之通話內容：被告稱
    ：「大仔...你不是說要下來」，證人張景期答稱：「沒錢
    啦」，雙方已談及金錢，實非僅止於被告所稱之互請毒品，
    是被告上開辯解，顯係事後卸責之詞。又證人張景期經警採
    集其尿液送驗後，確呈第二級毒品安非他命類代謝物之陽性
    反應，有雲林縣警察局刑警大隊查獲毒品案嫌犯尿液送檢真
    實姓名對照表、臺灣檢驗科技股份有限公司報告編號ＫＺ0
    00000000000號濫用藥物尿液檢驗報告在卷可佐
    （見偵字第二三一九號卷第八一、八五頁），而證人張景期
    有施用第二級毒品之前科紀錄，亦有臺灣高等法院被告前案
    紀錄表在卷可參（見原審卷第五五頁背面），益徵證人張景
    期證稱有向被告於上述時地，購買安非他命之證詞，應屬實
    在，被告之抗辯亦無足採。
(四)、被告為警搜索時扣得電子磅秤二臺、分裝夾鏈袋三只、分裝
    杓四支等物，被告固供稱該物品係購買毒品時為防販賣毒品
    者偷減斤兩所用，然衡諸販賣毒品，政府查緝甚嚴，量刑復
    重，一般毒品交易，大多於私下交易，甚有將交易之毒品先
    放置於某特定地點，再通知購買者前往拿取之情形，且購買
    毒品者，從於取得毒品後，發現毒品重量有所不足，因毒品
    交易本無一定之行情，每隨交易時之重量、查緝是否嚴密、
    來源是否充足等情形而有不同，販賣者亦可以市場來源不足
    予以搪塞，足認購買毒品者根本無使用電子磅秤等物之必要
    ；反觀販賣毒品者，為將貴重之毒品分裝，通常須使用電子
    磅秤、分裝夾鏈袋、分裝杓等物，益證被告以電子磅秤二臺
    、分裝夾鏈袋三只、分裝杓販賣毒品。被告選任辯護人辯稱
    經警實施搜索扣得之電子磅秤、分裝夾鍊袋、分裝杓等物，
    係因被告本身施用毒品之習慣，且被告亦供稱該等物品係為
    本人吸食使用，自無法為販賣所用之物之證據，亦無足採。
(五)、我國查緝毒品交易之執法甚嚴，對於販賣第二級毒品之行為
    科以最輕本刑七年以上有期徒刑之重度刑責，而毒品並無公
    定價格，買賣之價格可能隨時依交易雙方關係之深淺、購毒
    者之資力、需求量及對行情之認知、毒品來源是否充裕、查
    緝是否嚴謹、購毒者被查獲後供出購買對象之可能風險等情
    形，而異其標準，非可一概而論，從而販賣之利得，除被告
    就販賣之價量俱臻明確供述外，委難察得實情，然販賣之人
    從價差或量差中牟利之方式雖異，其意圖營利之販賣行為則
    無二致。而毒品危害防制條例所處罰之「販賣」毒品罪，所
    著重者為在主觀上有藉以牟利之惡性，及對毒品之擴散具有
    較有償或無償轉讓行為更嚴重之危害性，被告「營利」之意
    圖係從客觀之社會環境、情況及證人、物證等資料，依據證
    據法則綜合研判認定；衡諸第二級毒品量微價高，且為政府
    查緝之違禁物，販賣第二級毒品罪又屬重罪，凡販賣毒品者
    ，茍無利益可圖，應無甘冒被他人供出來源或遭檢警查緝法
    辦之危險而平價供應無何交情可言之他人施用之理，因此其
    販入之價格必較出售之價格低廉，或以同一價格販賣而減少
    毒品之份量，而有從中賺取買賣價差牟利之意圖及事實，應
    屬合理之認定。從而，被告與證人張景期既非至親舊故關係
    ，且無任何證據證明被告僅係單純以同一價量委買或轉售，
    是考量社會大眾均知買賣毒品係非法行為之客觀社會環境，
    並依據上開積極證據及經驗法則綜合研判，倘無差額利潤可
    圖，衡情被告應不致於甘冒罹犯重典之風險，無端平白交付
    毒品，故被告應有販賣毒品以營利之意圖及事實，應堪認定
    。
(六)、綜上所述，證人張景期於偵、審中證述被告販賣甲基安非他
    命予伊之情事，既有上開被告之供述及卷附通訊監察譯文，
    暨販毒者為精確控制分量，通常會備以秤量用之電子磅秤二
    台扣案等卷內證據資料可為佐憑，其指證被告販賣毒品之犯
    行，應可採信。被告犯罪事證明確，堪予認定。
三、論罪科刑部分：
(一)、被告行為後，毒品危害防制條例部分條文業於九十八年五月
    二十日修正公布施行。修正前毒品危害防制條例第四條第二
    項原規定：「製造、運輸、販賣第二級毒品者，處無期徒刑
    或七年以上有期徒刑，得併科新臺幣七百萬元以下罰金」，
    經修正為：「製造、運輸、販賣第二級毒品者，處無期徒刑
    或七年以上有期徒刑，得併科新臺幣一千萬元以下罰金」，
    經比較新舊法之結果，修正前、後之毒品危害防制條例第四
    條第二項在法定自由刑部分之規定，並無有利、不利於被告
    之情形，惟修正後之毒品危害防制條例第四條第二項在法定
    罰金刑部分，較不利於被告之情形。是修正後之法律既無較
    有利於被告之情形，依刑法第二條第一項前段規定，本案仍
    應適用被告行為時即九十八年五月二十日修正前毒品危害防
    制條例論斷。
(二)、按甲基安非他命係修正前毒品危害防制條例第二條第二項第
    二款所列管之第二級毒品，不得非法持有及販賣。核被告所
    為，係犯修正前毒品危害防制條例第四條第二項之販賣第二
    級毒品罪。被告販賣前持有第二級毒品之低度行為，為販賣
    之高度行為所吸收，不另論罪。
(三)、被告前受有期徒刑之執行，嗣經假釋付保護管束，假釋期滿
    未經撤銷視為於九十三年六月八日執行完畢後，有臺灣高等
    法院被告前案紀錄表在卷可稽，五年以內故意再犯本件有期
    徒刑以上之各罪，為累犯，除就法定本刑為無期徒刑部分，
    不得加重外，其餘法定本刑部分應依刑法第四十七條第一項
    規定加重其刑。
四、諭知沒收（銷燬）部分：
(一)、按犯毒品危害防制條例第四條至第九條、第十二條、第十三
    條或第十四條第一項、第二項之罪者，其供犯罪所用或因犯
    罪所得之財物，均沒收之，如全部或一部不能沒收時，追徵
    其價額或以其財產抵償之，修正前毒品危害防制條例第十九
    條第一項定有明文。本條項規定性質上係沒收之補充規定，
    其屬於本條所定沒收之標的，如得以直接沒收者，判決主文
    僅宣告沒收即可，不生「追徵其價額」或「以其財產抵償之
    」問題，須沒收之標的全部或一部不能沒收時，始生「追徵
    其價額」或「以其財產抵償之」選項問題，而「追徵其價額
    」或「以其財產抵償之」係屬兩種選項，分別係針對現行貨
    幣以外之其他財產與現行貨幣而言。如不能沒收之標的為金
    錢時，因價值確定，判決主文直接宣告「以其財產抵償之」
    即可，不發生追徵價額之問題。是本件被告未扣案之販賣第
    二級毒品所得五萬元，應依修正前毒品危害防制條例第十九
    條第一項規定宣告沒收之，並諭知如全部或一部不能沒收時
    ，應以被告之財產抵償之。
(二)、次按修正前毒品危害防制條例第十九條第一項所規定之沒收
    ，固為刑法之特別規定，採義務沒收主義，但上開法條既無
    「不問屬於犯人與否，沒收之」之規定，仍應以該物品屬於
    犯人所有者為限，始應予以沒收，庶符沒收制度之基本原則
    （最高法院九十年度台上字第六二六號判決參照）。本案被
    告販賣毒品時供聯絡使用之0000000000行動電話
    門號，該門號ＳＩＭ卡申辦人非為被告本人，而係被告之配
    偶詹秀珠所申辦，此有被告全戶戶籍資料查詢結果及該門號
    申請使用人查詢資料在卷可參（見警聲搜字第三二八號卷第
    七、九頁），是依前揭說明，該行動電話門號ＳＩＭ卡不得
    諭知沒收。而經扣案之搭配該行動電話門號ＳＩＭ卡使用之
    ＮＯＫＩＡ牌行動電話機一支（手機序號：000000-
    00-000000-0），業據被告供陳該行動電話機為其
    所有及使用（見偵字第二三一九號卷第六頁、原審卷第一五
    二頁背面），是該行動電話機既供被告本案聯絡販賣第二級
    毒品之用，應依修正前毒品危害防制條例第十九條第一項規
    定宣告沒收。又扣案之電子磅秤二臺、分裝夾鏈袋三只、分
    裝杓四支，亦據被告供陳為其所有（見原審卷第一五二頁背
    面），被告雖稱該等物品均係供其施用毒品所用，然依一般
    經驗法則，電子磅秤通常為販毒者於販賣毒品時秤重之用，
    夾鏈袋及分裝杓則係供販賣毒品時分裝之用，故該等物品均
    可認係供本案被告販賣毒品所用之物，亦均應依修正前毒品
    危害防制條例第十九條第一項規定宣告沒收。至扣案之安非
    他命吸食器二組、安非他命橡皮管一條、玻璃球六顆、電話
    簿二本、帳本一本、ＢＥＮＱ牌行動電話機一支（手機序號
    ：0000000000000）暨其搭配使用之ＳＩＭ卡
    一枚（00000000000000）及ＨＥＬＬＯＫＩ
    ＴＴＹ牌行動電話機一支（手機序號：000000000
    000000）暨其搭配使用之ＳＩＭ卡二枚（00000
    0000000000、0000000000000），
    依卷內相關證據，尚難認該等物品與被告本案販賣毒品之犯
    行有所關涉，是均不得宣告沒收。
(三)、按查獲之第一、二級毒品，不問屬於犯人與否，沒收銷燬之
    ，故被告經法院為有罪之科刑判決時，查獲之毒品，若與被
    告本案所犯並經法院諭知有罪者若全然無關，不得於該有罪
    判決之主刑下宣告沒收（最高法院九四年度台上字第一二二
    七號判決意旨參照）。查本件扣案之白色粉末一包，雖經送
    行政院退除役官兵輔導委員會臺北榮民總醫院，以氣相層析
    質譜儀法（ＧＣ／ＭＳ）鑑定結果，檢出含第一級毒品海洛
    因之成分，此有臺北榮民總醫院鑑定書在卷可稽（見偵字第
    二三一九號卷第七三頁），然依前揭最高法院判決意旨，因
    該扣案之海洛因與被告本案經諭知有罪之販賣第二級毒品犯
    行全然無關，故不得於被告本案經判決之主刑下，依毒品危
    害防制條例第十八條第一項前段之規定宣告沒收銷燬，僅能
    於本案判決後由檢察官依相關沒收之規定，單獨聲請法院宣
    告沒收，附此敘明。
五、原審以上訴人即被告罪證明確，適用上開法文論罪科刑，並
    審酌被告販賣第二級毒品予他人，嚴重戕害他人身體健康，
    及危害社會治安，且其本次販賣毒品之價值高達五萬元，所
    生危害非微，犯罪情節重大，又其犯後否認犯行，飾詞狡辯
    ，犯後態度不佳，難認具有悔意，暨衡之其本次犯罪所得等
    一切情狀，量處有期徒刑九年，並依法宣告沒收，另就被告
    未扣案之販賣第二級毒品所得五萬元，併依修正前毒品危害
    防制條例第十九條第一項規定宣告沒收之，並諭知如全部或
    一部不能沒收時，應以被告之財產抵償之。認事用法均無不
    合，量刑亦屬適當，上訴意旨仍執陳詞，否認犯罪，任意指
    摘原判決不當，為無理由，應予駁回。
六、據上論斷，應依刑事訴訟法第三百六十八條，判決如主文。
本案經檢察官謝錫和到庭執行職務。
中    華    民    國    100    年    9    月    28    日
                  刑事第二庭    審判長法  官  葉居正
                                      法  官  張桂美
                                      法  官  陳春長
以上正本證明與原本無異。
如不服本判決應於收受送達後10日內向本院提出上訴書狀，其未
敘述上訴理由者，並得於提起上訴後10日內向本院補提理由書（
均須按他造當事人之人數附繕本）「切勿逕送上級法院」。
                                      書記官  邱如
中    華    民    國   100    年    9     月    28    日
附錄本案論罪科刑法條：
修正前毒品危害防制條例第4條
製造、運輸、販賣第一級毒品者，處死刑或無期徒刑；處無期徒
刑者，得併科新臺幣1千萬元以下罰金。
製造、運輸、販賣第二級毒品者，處無期徒刑或7 年以上有期徒
刑，得併科新臺幣7百萬元以下罰金。
製造、運輸、販賣第三級毒品者，處5 年以上有期徒刑，得併科
新臺幣5百萬元以下罰金。
製造、運輸、販賣第四級毒品者，處3 年以上10年以下有期徒刑
，得併科新臺幣3百萬元以下罰金。
製造、運輸、販賣專供製造或施用毒品之器具者，處1 年以上7
年以下有期徒刑，得併科新臺幣1百萬元以下罰金。
前五項之未遂犯罰之。
附表（通訊監察譯文內容）
┌──┬───────┬────────┬──────────────┐
│編號│ 通訊雙方門號 │ 通訊日期、時間 │      通訊監察譯文內容      │
├──┼───────┼────────┼──────────────┤
│ 1  │A:0000000000  │  98年3月1日下  │B:東西好不好。              │
│    │  （鄭成志）  │  午5時55分12秒 │A:一樣啊，榮總這裡。        │
│    │B:0000000000  │                │B:我到了打給你，我在斗六。  │
│    │  （張景期）  │                │A:那晚一點，我用好再打給你。│
│    │              ├────────┼──────────────┤
│    │              │  98年3月1日下  │A:來三公司等，快一點，在湊了│
│    │              │  午7時43分16秒 │  ，快沒東西了。            │
└──┴───────┴────────┴──────────────┘